# 非银行金融机构开出的承兑汇票的分类

提问人：年 轻 的心 时间：2023-02-16 09:17:57
请教陈版主，像航天科技财务有限责任公司这样由中央银行批准设立的非银行金融机构开出来的电子商业汇票，票面抬头明确标注为“电子银行承兑汇票”，在实物操作中应该分类为商业承兑汇票并计提坏账吗？

回答人：chenyiwei
1 、根据 2023 年 1 月 1 日起生效的《商业汇票承兑、贴现与再贴现管理办法》（中国人民银行 银保监会令[2022]4号），在原有的商业承兑汇票和银行承兑汇票之外，新增“财务公司承兑汇票”这一分类。
2 、在坏账准备计提方面，由于企业集团财务公司的信用度不可能高于其所属集团核心企业的信用度，故视同商业承兑汇票对待。